【裁判字號】    91,交聲,179
【裁判日期】    920328
【裁判案由】    違反道路交通管理處罰條例聲明異議
【裁判全文】
臺灣新竹地方法院交通事件裁定                    九十一年度交聲字第一七九號
    移
    原處分機關  臺北市交通事件裁決所
    異  議  人
    即被處分人  甲○○
右列受處分人因違反道路交通管理處罰條例案件，對於台北市交通事件裁決所民國九
十一年九月十三日北市裁三字第駕裁二二－ＡＢＸ二九二００七號之違反道路交通管
理事件裁決書，聲明異議，本院裁定如左：
    主  文
異議駁回。
    理  由
一、按汽車駕駛人，行經有燈光號誌管制之交岔路口闖紅燈者，處新臺幣（下同）一
    千八百元以上五千四百元以下罰鍰，道路交通管理處罰條例第五十三條定有明文
    。次按汽車駕駛人有道路交通管理處罰條例第五十三條情形者，除依原條款處罰
    鍰外，並記違規點數三點，道路交通管理處罰條例第六十三條第一項有所規定。
    第按違反道路交通管理事件行為人，未依規定自動繳納罰鍰，或未依規定到案聽
    候裁決，處罰機關應於二個月內依基準表逕行裁決之，違反道路交通管理事件統
一裁罰基準及處理細則第四十四條第一項亦定有明文；而依違反道路交通管理事
    件統一裁罰基準表所示，小型車駕駛人行經有燈光號誌管制之交岔路口闖紅燈者
    ，經處罰機關逕行裁決處罰者，處罰鍰五千四百元。
二、原處分意旨略以﹕異議人即受處分人甲○○於民國九十一年五月二十七日上午十
    時十分許，駕駛車號ＧＢ－七九三號營業用一般小客車，行經臺北市○○路○段
    、劍南路口有燈光號誌管制之交岔路口闖越紅燈，經台北市政府警察局士林分局
    翠山派出所警員掣製北市警交大字第ＡＢＸ二九二００七號舉發違反道路交通管
    理事件通知單舉發，並註明應於九十一年六月十二日前到案，惟異議人拒絕在前
    開舉發違反道路交通管理事件通知單之收受通知聯簽章，經警員註明「拒簽」，
    嗣後異議人亦未於應到案日期前到案，移送機關遂依違反道路交通管理事件統一
    裁罰基準及處理細則逕行裁罰，而以異議人違反道路交通管理處罰條例第五十三
    條之規定，裁罰五千四百元，並依同條例第六十三條第一項規定，記違規點數三
    點。
三、聲明異議理由略以：異議人固於上開時地在交岔路口燈號轉為紅燈後，始越過停
    止線闖越紅燈，違規屬實，但異議人沒有收到紅單或通知，所以超過時間被加倍
    罰款，經濟不景氣，請體恤小百姓之困苦，希能改罰二千七百元即可。
四、經查：
（一）原處分意旨所認異議人於九十一年五月二十七日上午十時十分許，駕駛車號Ｇ
      Ｂ－七九三號營業用一般小客車，行經臺北市○○路○段、劍南路口有燈光號
      誌管制之交岔路口闖越紅燈，經台北市政府警察局士林分局翠山派出所警員掣
      製北市警交大字第ＡＢＸ二九二００七號舉發違反道路交通管理事件通知單等
      情，已據異議人於異議狀內坦認無訛，並有該舉發違反道路交通管理事件通知
      單、台北市政府警察局士林分局九十一年十月二十八日函在卷可查，堪認屬實
      。
（二）異議人雖辯稱沒有收到紅單或通知，所以超過時間未繳罰鍰云云。惟前述舉發
      違反道路交通管理事件通知單之收受通知聯簽章欄，經警員註明係應收受人「
      拒簽」，而台北市政府警察局士林分局右開函文則表示本件係當場經警員攔車
      製單告發，異議人拒簽在案，此均與卷附異議人前於九十一年十月二日向移送
      機關提出之陳述狀中所陳：「因我當時跟警察先生認定不合，所以沒有簽名」
      一節完全相符，是以，本件並非警察機關或移送機關未將異議人違規告發之事
      通知異議人，而係異議人拒絕收領舉發違反道路交通管理事件通知單。又依據
      違反道路交通管理事件統一裁罰基準及處理細則第十一條第一項第一款之規定
      ，被查獲之駕駛人或行為人拒絕於舉發單上簽章者，視為已收受，從而，異議
      人仍執此主張沒有收到紅單或通知，尚不可採。
（三）第查，前述舉發違反道路交通管理事件通知單業已註明異議人應於九十一年六
      月十二日前到案，嗣後異議人確未於應到案日期前到案，亦據異議人於異議狀
      中自認，揆之首揭法條規定，移送機關依據道路交通管理處罰條例第五十三條
      、第六十三條第一項等規定以及違反道路交通管理事件統一裁罰基準表，就本
      件裁處異議人罰鍰五千四百元，並記違規點數三點，於法洵屬有據，異議人之
      異議為無理由，應予駁回。
（四）至於本件移送機關雖在應到案日期二個月後始逕行裁決，然依據交通部九十年
      八月十七日交路九十字第０五０六二九號函所示，違反道路交通管理事件統一
      裁罰基準及處理細則第四十四條第一項之規定係期使各處罰機關儘速處理案件
      ，以免因久未處理致逾行政執行法所定之執行時效，乃處理機關內部行政作業
      之運作流程規定，而非裁決時效規定，是本件並無逾裁決時效而致時效消滅之
      情形，附此敘明。
五、依道路交通案件處理辦法第十九條，裁定如主文。
中      華      民      國    九十二    年      三      月    二十八    日
                                  臺灣新竹地方法院交通法庭
                                      法  官  李珮瑜
右正本證明與原本無異。
如不服本裁定，應於裁定送達後五日內向本院提出抗告狀。
                                      書記官  龔紀亞
中      華      民      國    九十二    年      三      月    二十八    日


司法院資訊處製作；財團法人民間司法改革基金會備份。
